【裁判字號】    90,易,946
【裁判日期】    900619
【裁判案由】    竊盜
【裁判全文】
臺灣板橋地方法院刑事判決                            九十年度易字第九四六號
    公  訴  人  臺灣板橋地方法院檢察署檢察官
    被      告  甲○○
                乙○○
                丁○○
右列被告因竊盜案件，經檢察官提起公訴（八十九年度少連偵字第一八三號），本院
判決如左：
    主  文
甲○○、乙○○、丁○○共同連續攜帶兇器竊盜；甲○○處有期徒刑捌月；乙○○處
有期徒刑柒月，緩刑參年；丁○○累犯，處有期徒刑捌月。
    事  實
一、丁○○曾於民國八十六年間因違反麻醉藥品管理條例案件經本院以八十六年度訴
    字第一四０九號判決處有期徒刑伍月，如易科罰金以三百元折算一日確定，於八
    十六年十二月二十三日易科罰金執行完畢。甲○○與丁○○共同基於意圖為自己
    不法所有之犯意聯絡，並均基於概括之犯意，於八十九年十一月九日之日間，自
    門口進入台北縣中和市○○街四十五號元隆工業股份有限公司（下稱元隆公司）
    之工廠內，以該工廠內足以威脅他人生命身體安全、可供兇器使用之梅花扳手四
    支等物，竊取元隆公司所有電纜銅線（實際重量不詳），得手後持至台北縣新莊
    市○○○路九十七號台灣省第一資源回收物運銷合作社，出售與不知情之高桂美
    （所涉贓物罪嫌業經檢察官為不起訴處分），得款約新臺幣（下同）四、五千元
    由甲○○、丁○○朋分花用。嗣乙○○與甲○○共同基於意圖為自己不法所有之
    概括犯意聯絡，甲○○並基於同前之概括犯意，於八十九年十一月十一日及十二
    日之日間，兩次自門口進入元隆公司之工廠內，以該工廠內足以威脅他人生命身
    體安全、可供兇器使用之梅花扳手四支等物，竊取元隆公司所有之電纜銅線（實
    際重量不詳），得手後均持至前開台灣省第一資源回收物運銷合作社，出售與不
    知情之高桂美及王姓少年（真實姓名年籍詳卷，業經本院少年法庭裁定不付審理
    ），得款約一萬餘元，由甲○○、乙○○朋分花用。其後，甲○○基於同前之概
    括犯意，單獨於八十九年十一月十三日下午一、二時許，自門口進入元隆公司之
    工廠內，以該工廠內足以威脅他人生命身體安全、可供兇器使用之梅花扳手四支
    等物，著手竊取元隆公司所有之電纜銅線；旋於同日下午三時許，丁○○與乙○○亦共同基於同前之概括犯意聯絡（甲○○事先不知丁○○與乙○○欲於該日進
    入工廠行竊），自門口進入元隆公司之工廠內，以該工廠內足以威脅他人生命身
    體安全、可供兇器使用之梅花扳手四支、鋸板一支，著手竊取元隆公司所有電纜
    銅線等物；甲○○、丁○○、乙○○等人尚未得手之際，即遭元隆公司之警衛發
    現而通知該公司之職員丙○○至現場處理並報警，警方於同日下午五時許當場查
    獲甲○○，並扣得上開梅花扳手四支、鋸板一支、電工剪二支、固定扳手二支、
    活動扳手一支、電工鉗一支、手電筒三支等物，林宗賢與丁○○則趁機逃逸；嗣
    甲○○於翌日凌晨零時三十分許帶同警方至台灣省第一資源回收物運銷合作社起
    出其變賣之電纜銅線約一百公斤。
二、案經台北縣警察局中和分局報請台灣板橋地方法院檢察署檢察官偵查起訴。
    理  由
一、右揭事實，訊據被告甲○○除辯稱：伊未與乙○○於八十九年十一月十二日至上
    開工廠竊取電纜銅線，且伊行竊時未使用工具云云外，餘均坦承不諱，訊據被告
    乙○○、丁○○矢口否認有竊盜之犯行，被告乙○○辯稱：伊未曾與甲○○於八
    十九年十一月十一日及十二日至上開工廠竊取電纜銅線；八十九年十一月十三日
    當天，伊遇見丁○○，因甲○○欠伊一萬一千元，伊乃詢問丁○○關於甲○○之
    下落，丁○○表示甲○○可能在上開工廠內，因為丁○○與甲○○之前曾去過這
    家工廠，於是丁○○就帶伊去找甲○○，伊至工廠內要求甲○○還錢，因此與甲○○發生口角，並非欲竊取電纜銅線云云，被告丁○○則辯稱：伊未曾與甲○○
    於八十九年十一月九日至上開工廠內竊取電纜銅線；八十九年十一月十三日當天
    ，伊遇見乙○○，乙○○表示要找甲○○，伊因為甲○○之前曾告訴伊他在中和
    分局對面巷子裡的工廠工作，伊乃帶乙○○過去找甲○○，並非欲至上開工廠竊
    取電纜銅線云云。經查：
  （一）右揭事實，業據證人丙○○於警訊、檢察官訊問及本院審理時證述明確，而
        被告甲○○曾持電纜絧線至台灣省第一資源回收物運銷合作社出售與不情之
        高桂美及王姓少年等情，亦經高桂美及王姓少年於偵查中供明在卷，並有丙○○領回警方自台灣省第一資源回收物運銷合作社起出之上開電纜銅線一百
        公斤之贓物認領保管單一紙、現場照片二十九張附卷可稽，復有上開梅花扳
        手四支、鋸板一支等物扣案可資佐證。上開梅花扳手四支及鋸板一支均為鐵
        製，質地堅硬，其中梅花扳手二支均長約四十公分，另梅花扳手兩支均長約
        三十公分，而上開鋸板一支長約四十多公分，則上開梅花扳手四支及鋸板一
        支客觀上均足以威脅他人之生命、身體安全，可供兇器使用，亦經本院勘驗
        明確，制有九十年六月四日勘驗筆錄一份在卷可按。
  （二）被告甲○○於警訊時供稱：警方查獲當天伊不知乙○○與丁○○為何會至上
        開工廠，扣案之剪刀伊放在車上，並未帶至現場，乙○○與丁○○係自行至
        上開工廠．．．伊曾與乙○○、丁○○進入元隆公司工廠內竊盜共有四次，
        得手電纜線約四、五百公斤，伊與乙○○在十一月十一日及十二日竊取電纜
        線變賣，得款一萬多元，伊分得約六千元，乙○○分得約五千元等語，此經
        本院勘驗甲○○之警訊錄音帶核對無訛，制有九十年六月四日勘驗筆錄一份
        在卷可憑；又被告甲○○於八十九年十一月十四日檢察官訊問時亦坦承伊曾
        於八十九年十一月九日、十一日、十二日、十三日至上開工廠「撿拾」電纜
        銅線等語（見偵卷第五十一頁背面），復於九十年六月五日本院審判時陳明
        ：伊曾與乙○○於八十九年十一月十一日至上開工廠偷過一次，與丁○○於
        八十九年十一月九日至上開工廠偷過一次等語，再參酌被告丁○○於八十九
        年十二月二十日檢察官訊問時供稱：「（問：你有無賣過那些電纜線？）之
        前甲○○有要我剝電線皮，再要我幫他拿到新莊幸福路合作社賣．．．我只
        幫忙搬，沒進去賣等語及被告乙○○於本院訊問時供稱：丁○○之前曾與甲○○去過上開工廠等語（見本院九十年三月二十日訊問筆錄），足認被告甲○○與丁○○曾於八十九年十一月九日至上開工廠竊取電纜銅線，而被告乙○○亦曾與甲○○於八十九年十一月十一日及十二日至上開工廠竊取電纜銅
        線；被告甲○○事後辯稱伊未曾與乙○○於八十九年十一月十二日至上開工
        廠內竊取電纜銅線云云及被告乙○○、丁○○否認竊盜等情，均不足憑信。
  （三）被告甲○○於八十九年十一月二十八日檢察官訊問時坦承：「（問：以何工
        具偷竊？）以手、扳手、剪刀，都是現場有的」等語（見偵卷第六十九頁）
        ，又被告丁○○、乙○○於八十九年十一月十三日下午，共同進入上開工廠
        後，均曾以扣案之梅花扳手四支及鋸片一支轉動該工廠機器之螺絲零件等情
        ，亦據被告甲○○供明在卷（見本院九十年五月十一日訊問筆錄），而丙○○發現被告甲○○、乙○○、丁○○在上開工廠時，現場已有銅排三塊遭拆
        解放置在旁等情，亦經證人丙○○於警訊時陳述甚詳，再按竊取上開工廠內
        之電纜銅線等物，客觀上需使用扳手、鋸板等輔助工具，否則難以將電纜銅
        線分離捆綁等情，堪認被告甲○○、乙○○、丁○○等人於行竊時，確有使
        用扣案之上開梅花扳手、鋸板等物；從而，被告甲○○於本院審理時辯稱：
        伊行竊時未使用工具云云，應係避重就輕之詞，要難採信。
  （四）被告乙○○於八十九年十一月二十八日檢察官訊問時陳稱：伊在明志路上碰
        到丁○○，問他甲○○在那？丁○○說甲○○在立言街並帶伊去找甲○○云
        云（見偵卷第六十八頁背面），被告丁○○於本院訊問時供稱：「（你如何
        知道甲○○在工廠內？）我幾天前聽甲○○說他可能到那家工廠」云云（見
        本院九十年四月二十七日訊問筆錄），惟被告王宗賢於警訊、檢察官訊問及
        本院訊問時始終堅稱：警方查獲當天，伊不清楚丁○○與乙○○為何知道伊
        在上開工廠等語，如乙○○欲找甲○○，何以丁○○不陪同乙○○至甲○○
        之住處？被告丁○○僅因案發前幾天曾聽甲○○表示可能會至上開工廠，何
        以事隔多日後仍能判斷甲○○於八十九年十一月十三日下午應在上開工廠內
        ？被告丁○○、乙○○又為何未經許可即擅自進入元隆公司之工廠內尋人？
        是被告丁○○、乙○○辯稱伊二人係於八十九年十一月十三日下午至上開工
        廠尋找甲○○云云，顯然有悖於常情事理，應屬虛構。
  （五）證人張辰瑄雖然於檢察官訊問時陳稱：八十九年十一月十三日快中午時，伊
        到乙○○家中找他吃飯，他開車載伊，在泰山碰到丁○○，他二人就在聊天
        ，伊人在車上等，他們聊到甲○○，乙○○問丁○○說甲○○人在那？因甲○○欠乙○○錢，丁○○說甲○○人在板橋工作，丁○○就上車帶路，到了
        一個廢工廠，乙○○與丁○○下車，伊在車上等，等了二十幾分鐘，丁○○
        快步走回車上，乙○○沒有回來，丁○○說「警察」，就把車開走，乙○○
        打伊手機，伊才叫丁○○開車回去載乙○○云云，被告乙○○則供稱：伊開
        車載張辰瑄出去，本來要吃東西，到泰山明志路碰到丁○○，伊把車停下來
        與他聊天，伊提及甲○○在那？他說甲○○在中和工作，伊要他上車帶伊去
        找甲○○，到了之後伊與丁○○下車，張辰瑄在車上等，丁○○帶伊進入找
        甲○○，後來丁○○說要先回車上，他走出去，工廠的人就出現了，後來伊
        回去找車子，車子不見了，伊打電話給張辰瑄，他們才回來載伊云云，渠二
        人就丁○○表示甲○○係於「板橋」或「中和」工作乙節，彼此所述已有矛
        盾；又張辰瑄原係邀請被告乙○○共同外出用餐，而乙○○欲向甲○○索討
        債務乙事又非要務（乙○○之前未曾急切要求甲○○清償債務），然而被告
        乙○○竟為尋找甲○○而耽誤其友人張辰瑄之用餐時間長達數小時，其情節
        不符常情事理；縱使被告林宗賢與丁○○原本進入上開工廠之目的係為尋找
        甲○○，然而被告乙○○與丁○○進入上開工廠後，既有使用扣案之前開梅
        花扳手四支及鋸板一支轉動該工廠機器之螺絲零件等情事，則渠二人當時亦
        有共同著手竊取該工廠內之電纜銅線等物之意思及行為，已甚為明顯。從而
        ，證人張辰瑄之證詞不能證明被告乙○○、丁○○未於八十九年十一月十三
        日著手竊取上開工廠之電纜銅線之情事。
    綜上所述，被告甲○○、乙○○、丁○○之上開所辯，均不足採信；本案事證明
    確，被告三人之犯行均堪認定。
二、核：被告甲○○與丁○○於八十九年十一月九日竊取上開電纜銅線之行為，及被
    告甲○○與乙○○於八十九年十一月十一日及十二日竊取上開電纜銅線之行為，
    均係犯刑法第三百二十一條第一項第三款之攜帶兇器竊盜罪；被告甲○○、乙○○、丁○○於八十九年十一月十三日著手竊取上開電纜銅線而不遂之行為，均係
    犯刑法第三百二十一條第二項、第一項第三款之攜帶兇器竊盜未遂罪。被告甲○○與丁○○就八十九年十一月九日之竊盜犯行、被告甲○○與乙○○就八十九年
    十一月十一日及十二日之竊盜犯行、被告乙○○與丁○○就八十九年十一月十三
    日之竊盜未遂犯行，各有犯意之聯絡及行為之分擔，均為共同正犯（被告甲○○
    係單獨於八十九年十一月十三日實施竊盜行為而未遂，並無共犯）。公訴意旨認
    被告甲○○、丁○○、乙○○係結夥三人攜帶兇器竊盜，應構成刑法第三百二十
    一條第一項第三款、第四款（起訴書誤載為第三項、第四項）之加重竊盜罪嫌云
    云，容有未洽，應予指正。又被告王宗賢先後四次（即八十九年十一月九日、十
    一日、十二日、十三日）之竊盜行為、被告乙○○先後三次（即八十九年十一月
    十一日、十二日、十三日）之竊盜行為、被告丁○○先後二次（即八十九年十一
    月九日及十三日）之竊盜行為，各時間緊接、犯罪之構成要件相同，顯各基於概
    括之犯意為之，均為連續犯，均應依刑法第五十六條規定論以情節較重之共同攜
    帶兇器竊盜既遂一罪並加重其刑；起訴書認被告甲○○另於八十九年十一月十日
    竊盜、被告乙○○另於八十九年十一月九日及十日竊盜、被告丁○○另於八十九
    年十一月十日及十一日竊盜云云，此部分均不能證明被告甲○○、乙○○、丁○○犯罪，惟公訴意旨認此部分依序與前揭被告甲○○於八十九年十一月九日、十
    一日及十三日之竊盜行為、被告乙○○於八十九年十一月十一日及十三日之竊盜
    行為、被告丁○○於八十九年十一月九日及十三日之竊盜行為，分別有連續犯之
    裁判上一罪關係，爰不另為無罪之諭知；又起訴書漏未記載被告甲○○與乙○○
    共同於八十九年十一月十二日竊盜之犯行，惟此部分與起訴書記載被告甲○○、
    乙○○於八十九年十一月十一日及十三日之竊盜犯行既有連續犯之裁判上一罪關
    係，基於審判不可分之法則，自應併予審究。末查被告丁○○曾於八十六年間因
    違反麻醉藥品管理條例案件經本院以八十六年度訴字第一四０九號判決處有期徒
    刑伍月，如易科罰金以三百元折算一日確定，於八十六年十二月二十三日易科罰
    金執行完畢之事實，有台灣高等法院檢察署刑案紀錄簡覆表一份在卷足憑，其於
    有期徒刑執行完畢後，五年以內再犯本案法定刑為有期徒刑之罪，為累犯，應依
    法遞加重其刑。爰審酌被告甲○○曾於八十七年間犯竊盜案件經檢察官於八十九
    年七月二十七日偵查終結提起公訴，於八十九年八月十四日繫屬本院（見卷附臺
    灣高等法院檢察署刑案紀錄簡覆表），於本院審理期間竟不知悔改再犯本案，及
    被告甲○○、乙○○、丁○○之素行、智識程度、竊盜之手段、次數、所竊取之
    財物價值，暨犯後態度等一切情狀，分別量處如主文所示之刑。末查被告乙○○
    前未曾受有期徒刑以上刑之宣告，有臺灣高等法院檢察署刑案紀錄簡覆表一份附
    卷可稽，其經此次科刑教訓後，當知戒慎而無再犯之虞，本院認前開對其所宣告
    之刑，以暫不執行為適當，爰併宣告緩刑三年，以啟自新。又扣案之上開梅花扳
    手四支、鋸板一支、電工剪二支、固定扳手二支、活動扳手一支、電工鉗一支、
    手電筒三支等物，被告甲○○、乙○○與丁○○均堅稱非屬渠三人所有，而係原
    本即置於上開工廠內之物品，無證據證明上開物品確係被告三人所有之物，又非
    違禁物，自不得宣告沒收。末查被告甲○○曾夥同王瑤欽及真實姓名不詳已滿十
    八歲之男子，共同於八十七年八月八日凌晨五時許，竊取陳慧雯所有之車牌號碼
    ＥＢＤ─七二八號輕型機車一輛，經本院於九十年三月二十二日以八十九年度易
    字第三０六五號刑事判決認甲○○結夥三人以上竊盜，處有期徒刑七月，緩刑二
    年在案，有該刑事判決之電腦列印本一份在卷可稽，該案之犯罪時間為八十七年
    八月八日與本案被告甲○○第一次竊盜之犯罪時間即八十九年十一月九日，相隔
    有二年三個月之久，兩案間顯無連續犯之裁判上一罪關係，附此敘明。
據上論斷，應依刑事訴訟法第二百九十九條第一項前段，刑法第二十八條、第五十六
條、第三百二十一條第一項第三款、第四十七條、第七十四條第一款，判決如主文。
本案經檢察官陳伯厚到庭執行職務。
中      華      民      國      九十      年      六    月      十九    日
                                        臺灣板橋地方法院刑事第三庭
                                            法  官  樊  季  康
右正本證明與原本無異。
如不服本判決，應於判決送達後十日內，向本院提出上訴狀。
                                            書記官  馬  秀  芳
中      華      民      國      九十      年      六    月      二十二  日
附錄本案論罪科刑主要法條：
刑法第三百二十條
意圖為自己或第三人不法之所有，而竊取他人之動產者，為竊盜罪，處五年以下有期
徒刑、拘役或五百元以下罰金。
意圖為自己或第三人不法利益，而竊佔他人之不動產者，依前項之規定處斷。
前二項之未遂犯罰之。
刑法第三百二十一條
犯竊盜罪而有左列情形之一者，處六月以上五年以下有期徒刑：
一、於夜間侵入住宅或有人居住之建築物、船艦或隱匿其內而犯之者。
二、毀越門扇、牆垣或其他安全設備而犯之者。
三、攜帶兇器而犯之者。
四、結夥三人以上而犯之者。
五、乘火災、水災或其他災害之際而犯之者。
六、在車站或埠頭而犯之者。
前項之未遂犯罰之。


司法院資訊處製作；財團法人民間司法改革基金會備份。
